臺灣板橋地方法院刑事判決　　　　　　　 94年度易字第434號
公　訴　人　臺灣板橋地方法院檢察署檢察官
被　　　告　乙○○
上列被告因恐嚇取財案件，經檢察官提起公訴（93年度偵字第19
192 號），本院判決如下：
    主  文
乙○○意圖為自己不法之所有，以恐嚇使人將本人之物交付，處
有期徒刑柒月。
    事  實
一、乙○○係址設臺北縣三重市○○○路172 號2 樓無名稱之美
    容護膚店副理，竟意圖為自己不法所有，基於恐嚇取財之犯
    意，於93年8 月13日18時30分許，趁店內美容助理丙○○向
    來店包廂中消費之顧客甲○○收取新台幣（下同）千元大鈔
    4 張之消費金額後，明知甲○○所支付之上開款項均係真鈔
    ，竟先質問甲○○何以持偽鈔消費，打算如何賠償該店損失
    等語，再以其兇暴並作勢要毆打甲○○之言行，要求甲○○
    給付4,000 元，並喝令甲○○將隨身衣物中所有財物置於床
    鋪上，甲○○因孤立無援，又擔慮乙○○對之實施身體或生
    命之侵害，心生畏懼，僅得遵照乙○○之指示，將總計剩餘
    約200 元之零錢交出，任由乙○○拿取，恐嚇取財得逞。乙○○未達向甲○○索得4,000 元之目的，乃抄下甲○○所交
    出之駕駛執照等證件上之個人資料，接續威嚇其於翌日再拿
    4,000 元之真鈔到店內，甲○○因畏懼如不支付款項可能遭
    受報復而勉強應允後，始得離開現場。嗣於同年月14日12時
    許，甲○○帶同警方回到現場，以乙○○所提供聯絡之用之
    行動電話門號0000000000號聯繫後，當場於上址1 樓查獲乙○○，並扣得非供本案犯罪所用之行動電話1 支（NOKIA 33
    15）及電話SIM 卡2 張（門號0000000000、0000000000號）
    、奇岩流企業名片3 紙、訂金收據9 張、郭嘉勁（小郭）名
    片3 張及新臺幣千元鈔4 張等物
二、案經臺北市政府警察局北投分局報請臺灣板橋地方法院檢察
    署檢察官偵查起訴。
    理  由
一、訊據被告乙○○矢口否認犯有上開恐嚇取財之情事，辯稱：
    甲○○當日來店是作臉，後來又買2 瓶精油，共值4 千多元
    ，店裡美容助理丙○○稱甲○○所交付之4,000 元，可能係
    偽鈔，因該4,000 元又皺又小又舊，伊以為李某拿假鈔來消
    費，所以請他拿錢換回偽鈔4,000 元，伊沒有恐嚇李某，也
    沒有作勢毆打，伊只是問是否還有其他鈔票來抵押今日的消
    費，否則隔日再來換回這4,000 元，所以才請小姐抄他的資
    料，當天有請李某拿出自提款機領取真鈔的收據，但甲○○
    拿不出來云云。然查：
(一)、被害人甲○○於93年8 月13日17時40分許，在臺北縣五股鄉
    ○○路上，因看到路旁機車上有色情小廣告（內容為妹妹的
    功夫棒的沒話說等著你來嘗試0000000000），即依前開電話
    聯絡，有一位女子接電話，要被害人甲○○到臺北縣三重市
    ○○○路184 號全家便利商店，被害人甲○○到指定地點後
    ，又打上述電話聯絡，向其表明穿著情形後，旋即有一女子
    前來帶被害人甲○○至中正南路172 號屋內，嗣有一自稱咪
    咪之女子先向被害人甲○○收取2,300 元後，即對被害人甲○○從事全身油壓按摩，在按摩期間又告訴被害人甲○○再
    加錢3,000 元就有特別服務，女方即以手撫弄其生殖器但表
    明不許射精，被害人甲○○即又給付3,000 元，之後自稱咪
    咪之女子又表示要射精須另外加錢，就拿走被害人甲○○掛
    於牆壁上衣物內所有金錢約1,000 餘元，被害人甲○○共交
    付金額6,000 多元，被告乃於自稱咪咪之女子藉故離去後進
    入房內，並手持4 張1,000 元的新台幣，說被害人甲○○所
    給付的金錢中有4 千元是假鈔，並要求被害人甲○○把身上
    所攜之個人物品全部掏出來，放在床上讓他檢查，被害人甲○○因被告口氣不善，害怕之下便把身上所攜包含口袋內、
    皮夾等之個人物品全部掏出來放在床上，被告一邊翻被害人
    甲○○的東西，一邊問被害人甲○○皮夾內的遠東商銀、花
    旗銀行、聯邦銀行、中國信託等4 張信用卡還有沒有額度，
    能不能刷，被害人甲○○回答已全部額滿，不能刷了，被告
    又翻到郵局、華南銀行、第一銀行等3 張金融卡，便問還有
    沒有錢可領，被害人甲○○回答已全部沒錢了。隨後又問台
    新銀行、泛亞銀行、中國信託、富邦銀行等4 張現金卡還有
    沒有額度，能不能領，被害人甲○○回答已全部額滿。最後
    連被害人甲○○身上全部僅剩的200 元都遭被告拿走，並登
    記被害人甲○○的證件後（個人資料），並告訴被害人甲○○，要於翌日拿4,000 元來賠償店內之損失，被害人甲○○
    確定所付之金額6,000 多元都是真鈔，錢是被害人甲○○剛
    從提款機領出來的，十分平整，被告拿給被害人甲○○看的
    是十分舊的錢，與先前所付的錢不一樣。被害人甲○○當場
    表示那4 張舊的錢不是伊的，被告立刻么喝說不用爭辯了。
    並留一支手機號碼（0000000000）說他姓郭，要被害人甲○○主動聯絡，如未賠償損失一定找得到被害人甲○○，被害
    人甲○○因心生畏懼恐遭報復故報警處理，經帶同警方於14
    日12時11分，在台北縣三重市○○○路172 號前以電話0000
    000000聯絡後，當面欲收取被害人甲○○4,000 元之男子即
    為被告乙○○，是該自稱姓郭之男子無誤等情，業經被害人
    甲○○於警詢時陳述上情無訛，並於偵查中復結證屬實（參
    見偵查卷第32至39頁、第63、64頁），其前後供述相符並無
    二致，且無何瑕疵，而被害人林長陽與被告乙○○並不熟識
    ，且無怨隙，應無甘冒偽證之險而故為誣攀之理，其所為之
    證言，應堪予信實。
(二)、第查，甲○○當日亦確實在台新國際商業銀行提領5,000 元
    之現金，有該行交易紀錄查詢表1 紙附卷足憑，而扣案被告
    所稱之偽鈔4,000 元，經送中央銀行鑑定，其結果均屬真鈔
    ，有該局93年9 月20日台央發字第0930045231號函1 紙及新
    版1,000 元之現金影本4 紙可參，另本院依職權函查甲○○
    上開遠東國際商業銀行、美商花旗銀行、聯邦商業銀行、中
    國信託商業銀行等4 張信用卡，及郵局、華南商業銀行、第
    一商業銀行等3 張金融卡，及台新商業銀行、寶華商業銀行
    （前泛亞商業銀行）、中國信託商業銀行、台北富邦商業銀
    行等4 張現金卡於93年8 月13日時，是否尚有額度，能否刷
    卡，或領取現金及存款餘額等情，除台北富邦商業銀行函覆
    稱甲○○並未申辦該行之現金卡及美商花旗銀行稱有1213元
    的額度可刷卡，及遠東國際商業銀行稱尚有額度可刷卡，其
    餘銀行均函覆稱沒有額度，可供刷卡使用，或存款餘額均在
    100 元以內（提款機最低提領限額為100 元），有上開各銀
    行函文9 紙附於本院卷可稽，此外，復有扣案之行動電話1
    支及電話SIM 卡（門號0000000000號）可資佐證，益證被害
    人甲○○所述大致與事實相符，應堪採信。
(三)、而證人丙○○固於本院審理時附和被告之辯詞，證稱：伊的
    綽號叫咪咪，當天甲○○共給伊6,300 元，其中4,000 元是
    買精油，2,300元是作臉部基本保養，甲○○最後拿的4,000
    元，看起來比較小張，且比較黃，很像偽鈔，所以伊請被告
    來處理等語，惟查，本件被告於本院審理時自承：其所工作
    的地方，一樓的鐵門都關起來，營業場所在2 樓，該店沒有
    店名，只有寫按摩2 個字的招牌，該店有1 個美容師的執照
    掛在店裡面，但是那1 位美容師不在其店裡工作等語，另參
    諸告訴人所提出之其當日聯繫消費之色情按摩店小廣告，其
    上載為「妹妹的功夫棒的沒話說，等著你來嘗試0000000000
    0 」，並附2 名年輕、衣著清涼之女子之照片，有小廣告1
    紙附卷可參（見偵查卷第42頁），而證人丙○○亦陳稱當日
    是伊到便利商店帶甲○○到店裡等語，倘若被告所服務之店
    為一般正常之美容護膚店，當不致無店名，且顧客為何需要
    另外約在附近便利超商，再輾轉帶到店內消費；況有執照之
    美容師竟不在店內工作，而被告乙○○之員工名片復偽以「
    郭嘉勁」為名，有郭嘉勁（小郭）名片3 張可參，不敢印上
    本名等情觀之，足見證人丙○○所陳該店是作男子美容護膚
    云云，其憑信性已有可議，是證人所述內容應非全然屬實，
    其為附和被告辯詞之證述，衡情應係迴護被告之詞，不足憑
    信。參以被告於翌日在甲○○聯絡其下樓以換取真鈔時，亦
    未如其所辯攜帶預給予甲○○之精油，足見被告上開所辯，
    無非事後卸責之詞，不足採信。
(四)、綜上，本案事證已甚明確，被告犯行堪以認定，應予依法論
    科。
二、核被告所為，係犯刑法第346 條第1 項之恐嚇取財罪。又被
    告意在謀取4,000 元現金，而接續對被害人實施恐嚇行為，
    並得財200 元，雖未達終局取財4,000 元目的，此僅為得財
    範圍多寡，無礙於恐嚇取財既遂犯之成立，附此敘明。爰審
    酌被告之素行、智識程度（高職畢業），犯罪之動機、目的
    、手段、所生危害、犯罪後心存僥倖，一再飾詞狡辯，毫無
    悔意之態度等一切情狀，量處如主文所示之刑，以資懲儆。
    至扣案之行動電話1 支（NOKIA 3315）、電話IC卡2 張（門
    號0000000000、0000000000號）、奇岩流企業名片3 紙、訂
    金收據9 張、郭嘉勁（小郭）名片3 張及新臺幣千元鈔4 張
    ，因無證據顯示為被告所有，或供本案犯罪所用之物，無從
    依法宣告沒收。至公訴人雖對被告具體求處有期徒刑1 年6
    月，惟本院審酌被告恐嚇取財所得不多，因認量處如主文所
    示之刑，已足昭戒，附此敘明。
據上論斷，應依刑事訴訟法第299 條第1 項前段，刑法第346條
第1 項，罰金罰鍰提高標準條例第1 條前段，判決如主文。
本案經檢察官張慶林到庭執行職務。
中　　華　　民　　國　　94　　年　　10　　月　　18　　日
                  刑事第十二庭  審判長法　官  高玉舜
                                      法  官  陳靜茹
                                      法  官  吳幸娥
以上正本證明與原本無異
如不服本判決應於送達後10日內向本院提出上訴狀
                                      書記官　洪惠玲
中　　華　　民　　國　　94　　年　　10　　月　　20　　日
附錄本案論罪科刑法條全文：
刑法第346條
意圖為自己或第三人不法之所有，以恐嚇使人將本人之財物交付
者，處六月以上五年以下有期徒刑，得併科一千元以下罰金。
以前項方法得財產上不法之利益，或使第三人得之者，亦同。
前二項之未遂犯罰之。
